臺灣高雄地方法院刑事判決　　　　　　　94年度訴字第2656號
公　訴　人　臺灣高雄地方法院檢察署檢察官
被　　　告　乙○○
指定辯護人　本院公設辯護人　黃秋葉、黃文德
上列被告因違反槍砲彈藥刀械管制條例案件，經檢察官提起公訴
（94年度偵字第12825號），本院判決如下：
    主  文
乙○○未經許可，持有可發射子彈具有殺傷力之改造手槍，累犯
，處有期徒刑年貳月，併科罰金新臺幣伍萬元，罰金部分如易
服勞役，以佰元（即新臺幣玖佰元）折算壹日。扣案之仿ＢＥ
ＲＥＴＴＡ廠九二ＦＳ型半自動改造手槍壹把（含彈匣壹個，槍
枝管制編號：0000000000號）沒收。
    事  實
一、乙○○曾於民國85年間，因違反戡亂時期肅清煙毒條例及麻
    醉藥品管理條例案件，分別經臺灣高等法院高雄分院以85年
    度上訴字第1052號判處有期徒刑3 年2 月、臺灣高雄地方法
    院以85年度雄簡字第501 號判處有期徒刑5 月，如易科罰金
    ，以300 元折算1 日確定，嗣經高雄高等法院高雄分院以85
    年度聲字第377 號裁判合併定應執行刑3 年5 月；又於85年
    間因違反麻醉藥品管理條例案件，經臺灣高雄地方法院以85
    年度訴字第3062號判決處有期徒刑3 月，上開案件接續執行
    合併計算假釋期間，於87年6 月18日假釋出監付保護管束，
    嗣因縮短刑期於89年4 月29日保護管束期滿而執行完畢。
二、詎乙○○仍不知警惕，明知可發射子彈具有殺傷力之槍砲、
    子彈，非經中央主管機關許可，不得持有，竟仍於94年3 月
    中旬某日，在台南市○○路上之上弘玩具模型槍店，以新台
    幣10,000元之代價，向一真實姓名年籍不詳之成年男子購得
    具殺傷力之仿ＢＥＲＥＴＴＡ廠92FS型半自動手槍製造之金
    屬玩具手槍車通槍管內阻鐵而成之改造手槍1 把【含彈匣1
    個，槍枝管制編號：0000000000號（起訴書誤載為00000000
    00號）】及具殺傷力之玩具金屬彈殼加裝直徑約6.0mm 鋼珠
    之改造子彈1 顆，未經許可而持有之。嗣於94年6 月2 日下
    午5 時20分許，在高雄市○○區○○路857 巷4 號前，為警
    查獲，並扣得上開改造手槍一把、金屬彈頭改造子彈1 顆（
    業經實際試射完畢，僅餘空彈殼而不具殺傷力）。
三、案經高雄市政府警察局左營分局報告臺灣高雄地方法院檢察
    署檢察官偵查起訴。
    理  由
壹、程序方面
一、按當事人、代理人或辯護人於法院調查證據時，知有第159
    條第1 項不得為證據之情形，而未於言詞辯論終結前聲明異
    議者，視為有前項之同意，刑事訴訟法第159 條之5 定有明
    文。本案被告乙○○仍於本院94年8 月19日準備程序時明確
    表示，其於94年6 月2 日18時30分及同日20時20分之警詢筆
    錄中之陳述除改造上開槍彈部分係不實在外，持有及其餘部
    分均實在，且於94年6 月2 日、同年7 月14日偵訊筆錄中之
    陳述，均同意援用（見本院94年8 月19日準備程序筆錄），
    且至言詞辯論終結前，就上開被告警詢筆錄中所為陳述之證
    據能力亦未聲明異議。是被告上開警詢、偵訊時之供述，依
    刑事訴訟法第15 9條之5 之規定，應具有證據能力。
二、又本案被告乙○○於本院94年8 月19日準備程序時明確表示
　　，其對於高雄市政府警察局左營分局搜索扣押筆錄、扣押物
　　品目錄表、收據各1 份以及扣案槍彈相片2 張、內政部警政
 　 署刑事警察局94年7 月4 日刑鑑字第0940090227號槍彈鑑定
    書及其檢附相片4 張之證據能力部分，均同意援用（見本院
　　94年8 月19日準備程序筆錄），且至言詞辯論終結前，就上
　　開證據之證據能力部分，被告於本院審訊中所為陳述，依刑
　　事訴訟法第159 條之5 之規定，上揭書證部分，應均具有證
  　據能力。
貳、實體方面
一、訊據被告上揭其於94年3 月中旬購得上開槍、彈後持有之，
    迄至同年6 月2 日為警查獲，在其身上起獲並扣得上開槍彈
    事實，業據被告於警詢、偵訊及本院94年8 月19日審訊時中
    均坦承不諱，惟於本院94年9 月27日審訊時之改稱：伊記憶
    購買上開槍彈時間，倘不是94年3 月許，就是94年5 月許云
    云。經查，被告於94年6 月2 日18時30分、同日20時20分警
    詢時均供述：伊於94年3 月中旬，在台南市○○路上弘玩具
    模店，以1 萬元購得上揭槍彈等語，旋於94年7 月14日偵訊
    時供述：「（東西何來？）今年3 月，在台南一家上虹模型
    店，以1 萬元買槍、彈、彈匣等語情節相符，並有上開扣案
    之改造手槍1 把及金屬彈頭改造子彈1 顆在案可稽。又前揭
    扣案之手槍、子彈，經送驗內政部警政署刑事警察局鑑定結
    果認：「（一）送鑑改造手槍1 把（槍枝管制編號：000000
    00 00 號），係由仿ＢＥＲＥＴＴＡ廠92FS型半自動手槍製
    造之金屬玩具手槍車通槍管內阻鐵而成之改造手槍，機械性
    能良好，可擊發適用之子彈，認具殺傷力。（二）送鑑改造
    子彈1 顆，認係由玩具金屬彈殼加裝直徑約6.0 mm鋼珠而成
    之改造子彈，經實際試射，可擊發，認具殺傷力」，有該局
    94年7 月4 日刑鑑字第0940090227號槍彈鑑定書及其檢附相
    片4 張附卷可稽（詳見高雄地方法院檢察署檢察官94年度偵
    字第12825 號卷第13-15 頁），此外復有高雄市政府警察局
    左營分局搜索扣押筆錄、扣押物品目錄表、收據各1 份以及
    扣案槍彈相片2 張在卷可徵（詳參高雄市政府警察局左營分
    局刑事偵查卷宗第11-17 頁）。是本件被告於上揭94年6 月
    2 日警詢及94年7 月14日偵訊之供述，係記憶鮮明且較接近
    購買日期，況人之記憶隨著時間經過，應係逐漸模糊，因此
    ，被告於本院94年9 月27日改稱之伊有可能於94年5 月份購
    買上揭槍彈云云，殊無可憑，應以被告於上揭警詢、偵訊時
    之其於94年3 月間購得上開槍、彈後持有之供述較有可信。
    綜上，本件被告於94年3 月中旬購得上開槍、彈後持有之自
    白與事實相符，其上揭犯行，洵堪認定。
二、核被告乙○○於94年3 月中旬起至定年6 月2 日止，未經許
    可，持有上揭槍彈之所為，係犯槍砲彈藥刀械管制條例第8
    條第4 項之未經許可持有可發射子彈具有殺傷力之改造手槍
    罪及同條例第12條第4 項之未經許可持有子彈罪。又被告同
    時持有上開改造手槍1 把、金屬彈頭改造子彈1 顆，其侵害
    該規定保護之單一社會法益，而所犯未經許可持有改造手槍
    罪及未經許可持有子彈罪2 罪，係以1 行為觸犯2 種構成要
    件不同之罪名，為想像競合犯，應依刑法第55條前段之規定
    ，從一重上開未經許可持有可發射子彈具有殺傷力之改造手
    槍罪論處。又被告曾於85年間，因違反戡亂時期肅清煙毒條
    例及麻醉藥品管理條例案件，分別經臺灣高等法院高雄分院
    以85年度上訴字第1052號判處有期徒刑3 年2 月、臺灣高雄
    地方法院以85年度雄簡字第501 號判處有期徒刑5 月，如易
    科罰金，以300 元折算1 日確定，嗣經高雄高等法院高雄分
    院以85年度聲字第377 號裁判合併定應執行刑3 年5 月；又
    於85年間因違反麻醉藥品管理條例案件，經臺灣高雄地方法
    院以85年度訴字第3062號判決處有期徒刑3 月，上開案件接
    續執行合併計算假釋期間，於87年6 月18日假釋出監付保護
    管束，嗣因縮短刑期於89年4 月29日保護管束期滿而執行完
    畢，此有臺灣高雄地方法院檢察署被告刑案資料查註紀錄表
    、臺灣高等法院被告前案紀錄表各1 份在卷可按，其於執行
    完畢後5 年內，再犯本件有期徒刑以上之刑之罪，係累犯，
    應依刑法第47條之規定加重其刑。
三、玆審酌改造手槍、子彈均屬高度危險物品，被告未經許可，
    持有改造手槍、金屬彈頭改造子彈對社會治安隱藏之危害甚
    大，惟念其犯後坦承犯行，有悔改之意，態度尚佳，且尚無
    將改造手槍、子彈供作不法使用等一切情狀，量處如主文所
    示之刑，就併科罰金部分，諭知易服勞役之折算標準。另扣
    案之仿ＢＥＲＥＴＴＡ廠92FS型半自動改造手槍1 把（含彈
    匣1 個，槍枝管制編號：0000000000號），係屬禁止私自持
    有之違禁物，應依刑法第38條第1 項第1 款之規定宣告沒收
    之。至於上開扣案具殺傷力之玩具金屬彈殼加裝直徑約6.0
    mm鋼珠而成之改造子彈1 顆，業經實際試射完畢，僅餘空彈
    殼而不具殺傷力，有上開內政部警政署刑事警察局槍彈鑑定
    書在卷可佐，故不予宣告沒收之諭知，附此敘明。
據上論斷，應依刑事訴訟法第299條第1項前段、槍砲彈藥刀械管
制條例第8 條第4 項、第12條第4 項，刑法第11條、第55條前段
、第42條第2 項、第47條、第38條第1 項第1 款，罰金罰鍰提高
標準條例第2 條，現行法規所定貨幣單位折算新臺幣條例第2 條
，判決如主文。
本案經檢察官甲○○到庭執行職務。
中　　華　　民　　國　　94　　年　　10　　月　　11　　日
　　　　　　　　　刑事第三庭  審判長法　官  張意聰
                                    法  官  郭瓊徽
                                    法  官  施添寶
中　　華　　民　　國　　94　　年　　10　　月　　12　　日
以上正本證明與原本無異。
如不服本判決，應於收受送達後10日內向本院提出上訴書狀。
　　　　　　　　　　　　　　　　　  書記官  陳威志
附錄本件論罪科刑供參法條：
槍砲彈藥刀械管制條例第8 條
未經許可，製造、販賣或運輸鋼筆槍、瓦斯槍、麻醉槍、獵槍、
空氣槍或第四條第一項第一款所定其他可發射金屬或子彈具有殺
傷力之各式槍砲者，處無期徒刑或五年以上有期徒刑，併科新臺
幣一千萬元以下罰金。
未經許可，轉讓、出租或出借前項所列槍枝者，處五年以上有期
徒刑，併科新臺幣一千萬元以下罰金。
意圖供自己或他人犯罪之用，而犯前二項之罪者，處無期徒刑或
七年以上有期徒刑，併科新臺幣一千萬元以下罰金。
未經許可，持有、寄藏或意圖販賣而陳列第一項所列槍枝者，處
三年以上十年以下有期徒刑，併科新臺幣七百萬元以下罰金。
第一項至第三項之未遂犯罰之。
槍砲彈藥刀械管制條例第12條
未經許可，製造、販賣或運輸子彈者，處一年以上七年以下有期
徒刑，併科新台幣五百萬元以下罰金。
未經許可，轉讓、出租或出借子彈者，處六月以上五年以下有期
徒刑，併科新台幣三百萬元以下罰金。
意圖供自己或他人犯罪之用，而犯前二項之罪者，處三年以上十
年以下有期徒刑，併科新台幣七百萬元以下罰金。
未經許可，持有、寄藏或意圖販賣而陳列子彈者，處五年以下有
期徒刑，併科新台幣三百萬元以下罰金。
第一項至第三項之未遂犯罰之。
